臺灣桃園地方法院民事簡易判決
110年度壢簡字第1664號
原      告  鈺盛交通有限公司

法定代理人  李應忠  
被      告  廖楷文  
訴訟代理人  呂元瑋  
上列當事人間請求損害賠償事件，本院於民國111年3月8日言詞
辯論終結，判決如下：
    主      文
原告之訴駁回。
訴訟費用由原告負擔。
    事實及理由
一、原告主張：被告於民國110年3月4日15時25分許駕駛車牌號
    碼0000-00號自小客貨車(下稱被告車輛)，因為駕駛不慎與
    原告所有，訴外人張導紘所駕駛車牌號碼000-0000號營業貨
    運曳引車(下稱系爭車輛)發生碰撞(下稱系爭事故)，致原告
    受有系爭車輛修繕費用新臺幣(下同)149,888元及35天不能
    營業之損失315,000元，共計464,888元，爰依侵權行為之法
    律關係提起本件訴訟等語，並聲明：被告應給付原告464,88
    8元，及自本件起訴狀送達翌日起至清償日止，按年息百分
    之5計算之利息。
二、被告則以：原告主張之營業損失無證據證明，車損部分亦要
    折舊等語，資為抗辯。並聲明：原告之訴駁回。
三、本院之判斷：
(一)按汽車行駛至交岔路口，應遵守燈光號誌；車輛面對圓形紅
    燈表示禁止通行，不得超越停止線或進入路口，道路交通安
    全規則第102條第1項第1款及道路交通標誌標線號誌設置規
    則第206條第5款第1目分別定有明文。又按因侵權行為所生
    之損害賠償請求權，以行為人有故意或過失不法侵害他人之
    權利為成立要件；倘行為人否認有故意或過失，即應由請求
    人就此利己之事實舉證證明；若請求人先不能舉證以證實自
    己主張之事實為真實，則行為人就其抗辯事實即令不能舉證
    ，或所舉證據尚有疵累，亦應駁回請求人之請求。又損害賠
    償之債，以有損害之發生及有責任原因之事實，並二者之間
    ，有相當因果關係為成立要件，故原告所主張損害賠償之債
    ，如不合於此項成立要件者，即難謂有損害賠償請求權存在
    （最高法院48年台上字第481號判例意旨參照）。準此，民
    法侵權行為之成立，必須賠償義務人具有故意或過失，不法
    侵害他人權利，加損害於他人之行為存在為前提。本件原告
    主張被告應對系爭車輛之損害負責，自應由原告先舉證證明
    係被告故意或過失致系爭車輛受損。
(二)原告主張之事實，業經其提出系爭車輛損害照片，估價單等
    件為證，本院並依職權向桃園市政府警察局中壢分局調取之
    本件車禍資料，核閱無訛。又本院當庭勘驗以下影片:
　　1.證物袋內光碟中之路人行車紀錄器資料夾中000000-00000
    0F檔案，該檔案為其他車輛之行車紀錄器畫面，勘驗結果為
    :畫面時間顯示為2021/03/04，15：21：32至44秒：畫面路
    段為高鐵南路四段往楊梅方向（下稱系爭道路），交通號誌
    由直行綠燈轉為紅燈時，對向車道有一台香檳色自用小客貨
    車（即被告車輛）轉入系爭道路內側車道時停煞，適有一台
    營業用大貨車(即系爭車輛)直行駛至，兩車發生碰撞，此時
    交通號誌左轉綠燈亮起，其餘為紅燈。
　　2.證物袋內光碟路人行車紀錄器資料夾中00000000、000000
    00檔案，該檔案為其他車輛之行車紀錄器畫面，勘驗結果為
    :畫面時間顯示為2014/02/10，00：41：46至00：42：19：
    畫面路段為高鐵南路四段往青埔方向，此時交通號誌為直行
    綠燈，被告車輛打左轉燈，沿白虛線向左轉入安全島間隔之
    路口停等。福嶺路一段路口交通號誌為紅燈時，被告車輛向
    前行駛，被告車輛駛至系爭道路內側車道位置時停煞，系爭
    車輛旋即直行駛至，兩車發生碰撞。
(三)依上開勘驗結果，足認系爭車輛具有闖越紅燈之過失，又依
    當時並無不能注意之情事，系爭車輛竟未注意及此，顯具有
    過失甚明。至原告主張被告應於停止線後方等待左轉，惟被
    告雖超越停止線等待左轉支過失，然被告等待時並未駛入對
    向車道，且被告自陳左轉時左轉燈已亮起，即被告於斯時本
    得依左轉燈之號誌通行該路口，就依號誌通過路口並無過失
    可言，再者，若系爭車輛遵守紅燈號誌，未逕行闖越紅燈，
    兩車自無有碰撞之可能，故縱認被告有超越停止線等待左轉
    之違規行為，然被告上開過失之違規行為並未導致系爭事故
    之發生，即二者間並無相當因果關係，故被告就系爭車禍之
    發生並無過失責任可言，應由闖越紅燈之系爭車輛負擔全部
    過失責任，故原告自無從依民法侵權行為之規定，請求被告
    負擔系爭車輛之損害賠償之責，原告主張，顯屬無據，應予
    駁回。
四、綜上所述，原告依侵權行為之法律關係請求被告應給付原告
    464,888元，及自本件起訴狀送達翌日起至清償日止，按年
    息百分之5計算之利息，為無理由，應予駁回。
五、本件為判決之基礎已臻明確，兩造其餘主張、陳述並所提證
    據均與本件之結論無礙，爰不再一一論述，附此敘明。
六、訴訟費用負擔之依據：民事訴訟法第78條。
中　　華　　民　　國　　111 　年　　3 　　月　　31　　日
                  中壢簡易庭      法  官  江碧珊
以上為正本係照原本作成。
如不服本判決，應於送達後20日內，向本院提出上訴狀並表明上
訴理由。
如委任律師提起上訴者，應一併繳納上訴審裁判費。
中　　華　　民　　國　　111 　年　　3 　　月　　31　　日
                                  書記官  張育誠